【裁判字號】    99,聲減,111
【裁判日期】    991130
【裁判案由】    聲請減刑及定應執行刑
【裁判全文】
臺灣高雄地方法院刑事裁定             99年度聲減字第111號
聲  請  人  臺灣高雄地方法院檢察署檢察官
受  刑  人  吳河田
上列受刑人因竊盜等案件，已經判刑確定，聲請人聲請減刑及定
應執行之刑（99年度聲減字第103 號），本院裁定如下：
    主  文
吳河田所犯如附表編號１所示之罪，減為有期徒刑月，如易科
罰金，以銀元參佰元即新臺幣玖佰元折算壹日，並與附表編號２
所示已減刑之罪，應執行有期徒刑陸月，如易科罰金，以銀元
佰元即新臺幣玖佰元折算壹日。
    理  由
一、聲請意旨略以：受刑人吳河田因竊盜等2 罪，先後經判處如
    附表所載之刑，均已確定，茲檢察官以受刑人所犯如附表編
    號1 號所示之罪，其犯罪時間係在民國96年4 月24日以前，
    合於減刑條件，爰聲請予以減刑，並聲請與附表編號2 號所
    示已減刑之罪，定其應執行之刑等語。
二、按犯罪在中華民國96年4 月24日以前者，除本條例另有規定
    外，有期徒刑、拘役或罰金，減其刑期或金額2 分之1 ；依
    本條例應減刑之罪，已經判決確定尚未執行或執行未完畢者
    ，由檢察官或應減刑之人犯聲請最後審理事實之法院裁定之
    ；依本條例應減刑之數罪，經二以上法院裁判確定者，得由
    檢察官或應減刑之人犯合併向其中一裁判法院聲請裁定之；
    犯最重本刑為5 年以下有期徒刑以下之刑之罪，依本條例規
    定減為6 月以下有期徒刑、拘役者，應於為減刑裁判時，併
    諭知易科罰金折算之標準；裁判確定前犯數罪均應減刑而未
    定執行刑者，就各罪依第2 條、第4 條、第6 條至第8 條規
    定減刑後，適用刑法第51條定其應執行之刑，中華民國96年
    罪犯減刑條例第2 條第1 項第3 款、第8 條第1 項、第3 項
    、第9 條、第10條第1 項分別定有明文。次按裁判確定前犯
    數罪者，併合處罰之；數罪併罰，有二裁判以上者，依刑法
    第51條之規定，定其應執行之刑，刑法第50條、第53條分別
    有所明定。查被告所犯附表編號1 之罪，雖於95年5 月27日
    業已執行完畢，惟揆諸上開法條之意旨，仍得聲請減刑並與
    判決確定前所犯之他罪，定其應執行刑，核先敘明。
二、次查刑法業於94年2 月2 日修正，並自95年7 月1 日施行，
    按刑法第2 條第1 項規定：「行為後法律有變更者，適用行
    為時之法律。但行為後之法律有利於行為人者，適用最有利
    於行為人之法律」。而依刑法第51條定應執行刑時，裁判確
    定前犯數罪，其中1 罪在新法施行前者，亦應為新舊法比較
    ，此有最高法院95年5 月23日第8 次刑事庭會議決議可資參
    照。本件受刑人於裁判確定前犯附表編號1 號、2 號所示之
    罪，均係於95年7 月1 日之前所犯，茲就本件定應執行刑所
    應適用之法律，比較新舊法如下：
  (一)修正前刑法第51條規定：「數罪併罰，分別宣告其罪之刑，
    依左列各款定其應執行者：」其中第5 款規定：「宣告多數
    有期徒刑者，於各刑中之最長期以上，各刑合併之刑期以下
    ，定其刑期。但不得逾20年。」；而修正後刑法第51條第5
    款係規定：「宣告多數有期徒刑者，於各刑中之最長期以上
    ，各刑合併之刑期以下，定其刑期。但不得逾30年」，其併
    合執行之刑度由舊法之20年提高為新法之30年，自以舊法有
    利於受刑人。是經綜合比較結果，修正後刑法並非較有利於
    受刑人，依刑法第2 條第1 項前段之規定，仍應依修正前刑
    法，定其應執行之刑。
  (二)又刑法第41條關於易科罰金之折算標準，依被告行為時即修
    正前刑法第41條第1 項前段、廢止前罰金罰鍰提高標準條例
    第2 條規定，係以銀元100 元、200 元或300 元，即新臺幣
    300 元、600 元或900 元折算1 日，修正後則提高為新臺幣
    1,000 元、2,000 元或3,000 元折算1 日，顯較不利於行為
    人，自應依修正前之規定，定其應執行刑之易科罰金折算標
    準。
三、經查受刑人所犯如附表編號1 所示之竊盜犯行，經本院以94
    年度易字第258 號判處如附表所示之刑，且於如附表所示之
    日期分別確定，其中附表編號2 號所示之罪，經臺灣嘉義地
    方法院以99年度訴字第146 號判決減刑為有期徒刑4 月，如
    易科罰金以銀元300 原即新臺幣900 元折算1 日確定等情，
    有臺灣高等法院被告前案紀錄表1 份及相關刑事判決（本院
    94年度易字第258 號、臺灣嘉義地方法院99年度訴字第146
    號判決）各1 份在卷可稽。附表編號1 所示之罪，其犯罪時
    間係在96年4 月24日以前，且所受之宣告刑未逾有期徒刑1
    年6 月，尚無中華民國九十六年罪犯減刑條例第3 條所列不
    得減刑情事，應依中華民國九十六年罪犯減刑條例第2 條第
    1 項第3 款規定，減其刑期2 分之1 ，並依95年7 月1 日修
    正施行前刑法第41條第1 項前段諭知易科罰金之折算標準。
    又附表編號2 所示業經依同條例減刑之罪，其犯罪日期既在
    附表編號1 所示之罪判決確定前，該2 罪應依修正前刑法第
    51條第5 款定其應執行之刑。聲請人就如附表編號1 所示之
    罪聲請減刑，及就附表所示之罪聲請定其應執行刑，暨依法
    諭知易科罰金之折算標準部分，核屬正當，應予准許。
四、據上論斷，應依刑事訴訟法第477 條第1 項，中華民國96年
    罪犯減刑條例第2 條第1 項第3 款、第8 條第3 項、第9 條
    、第10條第1 項、第12條，刑法第53條，修正前刑法第51條
    第5 款、第41條第1 項前段，廢止前罰金罰鍰提高標準條例
    第2 條，現行法規所定貨幣單位折算新臺幣條例第2 條，裁
    定如主文。
中    華    民    國    99    年    11    月    30    日
                  刑事第十一庭  法  官  鄭  瑋
以上正本證明與原本無異。
如不服本裁定，應於送達後5日內，向本院提出抗告狀。
中    華    民    國    99    年    12    月    2     日
                                書記官  蔡佩珊
附表：受刑人應定執行刑案件一覽表
┌───┬────┬──────┬──────┬──────┬──────┬──────┬──────┐
│ 編號 │ 罪名   │宣告刑      │犯罪時間（民│    偵查    │ 最後事實審 │ 確定判決   │本案減刑後刑│
│      │        │            │國）        │            │            │            │度          │
├───┼────┼──────┼──────┼──────┼──────┼──────┼──────┤
│  1   │竊盜    │有期徒刑6 月│93年12月5日 │臺灣高雄地方│本院94年度易│本院94年度易│有期徒刑3 月│
│      │        │，如易科罰金│            │法院檢察署93│字第258 號，│字第258號，9│，如易科罰金│
│      │        │，以銀元300 │            │年度偵字第16│94年5月11日 │9年9月19日確│，以銀元300 │
│      │        │即新台幣900 │            │311 號、93年│宣判        │定          │即新台幣900 │
│      │        │元折算壹日  │            │度偵字第2262│            │            │元折算壹日  │
│      │        │            │            │3號         │            │            │            │
├───┼────┼──────┼──────┼──────┼──────┼──────┼──────┤
│  2   │商業會計│有期徒刑8 月│93年1月20日 │臺灣嘉義地方│臺灣嘉義地方│臺灣嘉義地方│已減刑，不得│
│      │法      │，如易科罰金│            │法院檢察署99│法院99年度訴│法院99年度訴│再減        │
│      │        │，以銀元300 │            │年度偵字第76│字第146號， │字第146 號99│            │
│      │        │元即新台幣90│            │0號         │99年5月31日 │年7月7日確定│            │
│      │        │0 元折算壹日│            │            │宣判        │            │            │
│      │        │，減為有期徒│            │            │            │            │            │
│      │        │刑4 月，如易│            │            │            │            │            │
│      │        │科罰金，以銀│            │            │            │            │            │
│      │        │元300 元即新│            │            │            │            │            │
│      │        │臺幣900 元折│            │            │            │            │            │
│      │        │算1日       │            │            │            │            │            │
└───┴────┴──────┴──────┴──────┴──────┴──────┴──────┘

司法院資訊處製作；財團法人民間司法改革基金會備份。
